【裁判字號】    97,易,2943
【裁判日期】    970827
【裁判案由】    竊盜
【裁判全文】
臺灣臺中地方法院刑事判決              97年度易字第2943號
公  訴  人  臺灣臺中地方法院檢察署檢察官
被      告  甲○○
上列被告因竊盜案件，經檢察官提起公訴（97年度偵字第15370
號），本院判決如下：
    主    文
甲○○犯竊盜罪，累犯，處有期徒刑柒月。
    犯罪事實及理由
一、甲○○前於民國96年間，因竊盜案件，經臺灣臺中地方法院
    判處有期徒刑5月，於97年2月4日執行完畢。詎仍不知悔改
    ，意圖為自己不法之所有，於97年6月27日20時許，在臺中
    市西區○○○○街154號前，竊取乙○○所有之四輪推車1部
    ，得手後供為己用。嗣於同年月28日上午9時15分許，甲○
    ○在臺中市○區○○路與柳川西路路口即忠信國小附近推用
    上開推車，適為乙○○發現而報警查獲。
二、本案檢察官、被告甲○○並未就卷內證據資料之證據能力有
    所爭執，且迄於言詞辯論終結前，均未主張有刑事訴訟法第
    159條第1項不得為證據之情形，是應認已同意卷內證據均得
    作為證據，且經本院審酌後，認無不適當之情形，應認本案
    調查之卷內證據均有證據能力，合先敘明。
三、訊據被告固不諱言於前揭時、地使用該推車而為警查獲等情
    ，惟矢口否認上開犯行，辯稱：伊係於97年6月28日上午要
    去做資源回收時，在忠信國小前發現該推車，伊以為是別人
    不要之物，故撿來使用云云。經查：
（一）乙○○所有之四輪推車於前揭時、地遭竊，嗣於97年6月
      28 日上午9時15分，被告推用上開推車至臺中市○區○○
      路與柳川西路路口即忠信國小附近，適為乙○○發現查獲
      等情，業據證人乙○○證述在卷，並有贓物認領保管單1
      紙、犯罪現場圖1紙及查獲照片4張等附卷可稽。
（二）前揭推車原係供乙○○從事資源回收所用，屬金屬材質，
      具相當之體積及重量，而被告前揭遭查獲處即被告所辯發
      現推車處，距推車失竊處約有4、5百公尺之距離等情，業
      據證人乙○○證述在卷，並有前揭照片在卷可稽，依該車
      搬運不易及需以推用方式使用之性質，衡情竊取推車者應
      無粍費精力將之推離約4、5百公尺之遠後，又將之任意棄
      置於忠信國小附近之可能。又被告於本院審理中曾自承其
      亦從事資源回收業，當日係自家中外出，欲從事資源回收
      ，其平日從事資源回收，係以腳踏車為載運之工具等語，
      詎被告該日既亦為從事資源回收，卻未騎用腳踏車，被告
      顯於該日離家前，即已另備有從事資源回收所需之載運器
      具，是堪認被告於該日離家前即已持用本案堆車，被告嗣
      於本院改稱其當日只是要出去吃早餐云云，要屬卸責之詞
      ，不足為採。
（三）再持有他人失竊之贓物者，雖未必即為行竊者，但竊得他
      人財物後必有持有或使用贓物之情，被告既持有使用竊得
      之贓物即前揭推車，又其所辯該推車係查獲日上午始於忠
      信國小拾得而來一節又不可採，復參酌該推車衡情要非遭
      竊盜後棄置於忠信國小附近，及被告持贓使用之時間與遭
      竊之時間相緊接，被告復有充足之竊盜推車供資源回收載
      具所用之犯罪動機等情狀，堪認被告持有上揭推車，確係
      被告竊盜而來，被告所辯顯不足採，其犯行堪以認定。
四、核被告所為，均係犯刑法第320條第1項竊盜罪。被告有前揭
    刑案執行完畢之情形，此有台灣台中地方法院檢察署刑案資
    料查註紀錄表、台灣高等法院被告全國前案紀錄表各1份在
    卷可按，其受有期徒刑之執行完畢後，5年內故意再犯本案
    有期徒刑以上之罪，為累犯，應依刑法第47條第1項規定加
    重其刑。爰審酌本案遭竊之財物價值非鉅，已由被害人領回
    ，被告教育程度不高，從事資源回收經濟不佳，惟被告前已
    有多次竊盜之前案紀錄，此有前揭刑案紀錄表可參，迭次再
    犯，犯後否認犯行，其於本院審理中針對遭查獲當日行經該
    處之目的等問題，猶能隨訊問、回答之內容更迭其辯詞，顯
    非智慮明顯不佳之人等一切情狀，量處如主文所示之刑。
據上論斷，應依刑事訴訟法第二百九十九條第一項前段，刑法第
第三百二十條第一項、第四十七條第一項，刑法施行法第一條之
一，判決如主文。
中    華    民    國    97    年    8     月    27  日
                  臺灣臺中地方法院刑事第二庭
                            法  官  郭書豪
以上正本證明與原本無異。
如不服本判決，應於收受送達後10日內向本院提出上訴書狀（應
敘述具體理由並附繕本）。
上訴書如未敘述理由，應於上訴期間屆滿後20日內補提理由書於
本院。
中    華    民    國    97    年    8     月    27  日
                            書記官  陳美虹
附錄論罪科刑法條
中華民國刑法第320條
（普通竊盜罪、竊佔罪）
意圖為自己或第三人不法之所有，而竊取他人之動產者，為竊盜
罪，處 5 年以下有期徒刑、拘役或 5 百元以下罰金。
意圖為自己或第三人不法之利益，而竊佔他人之不動產者，依前
項之規定處斷。
前二項之未遂犯罰之。


司法院資訊處製作；財團法人民間司法改革基金會備份。
